### Victor Antonio Balbuena Bello

Desarrollador Front End

Morelos, Mexico | 
 | balbuenabellovictorantonio@gmail.com | 
 | +52 734 115 6483

in LinkedIn | 
Portfolio | 
GitHub

#### Perfil

Ingeniero en sistemas computacionales con experiencia en el desarrollo de aplicaciones web con tecnologías como Angular con Typescript, React, C#, Net Core, SASS, Tailwind Css, Bootstrap.

En años recientes he trabajado para empresas contribuyendo con el desarrollo para concluir e iniciar nuevos sistemas de mediana y gran escala.

Soft skills: Comunicación, resiliente, trabajo en equipo, autodidacta, perseverancia.

### **Experiencia**

Process Ecology Inc. — Calgary, Canadá (Remoto)
Full Stack Web Developer — Agosto 2021 - Abril 2023

Me desempeñé como desarrollador web full stack con Angular y Net Core desarrollando proyectos, creando componentes de interfaz, consumo de API 's, implementación de requerimientos, maquetación y comunicación entre servicios.

#### Responsabilidades:

- Desarrollo Frontend con Angular (Typescript) creando componentes, usando RxJS, Directivas, y más.
- Desarrollo Backend con Net Core (C#) creando servicios web api, trabajando con la metodología code-first.
- Investigación y mejora de componentes y estructura de proyectos.
- Proponer y seguir recomendaciones de tecnologías con la intención de mejorar tiempos y rendimiento.

Tecnologías: Angular 12+, Typescript, C#, Entity Framework Core, SQL, RxJS, NgRx.

Herramientas: Webstorm, VS Code, Visual Studio.

Centro de Ciencias Genómicas UNAM — Cuernavaca, Morelos (Remoto)

Becario — Febrero, 2021 - Junio, 2021

Realicé mi proyecto de residencia profesional desarrollando una aplicación web con React consumiendo datos de investigaciones proporcionada por el Centro de Ciencias Genómicas para crear un banco de información facilitando el acceso a la misma.

### Responsabilidades:

- Desarrollo Frontend con React (Javascript) creación de componente, uso de Hooks, State, Fetch API, Axios, y más.
- Constante comunicación con el equipo para obtener requerimientos y retroalimentación.
- Planeación de la estructuración del proyecto.

Tecnologías: React, Javascript, Git, HTML, CSS.

# Educación

Instituto Tecnológico de Zacatepec — Zacatepec, Morelos

Ingeniería en Sistemas Computacionales

Agosto 2016 - Julio 2021

# **Idiomas**

Español (Nativo) Inglés (B1)